---
output: 
pdf_document:
citation_package: natbib
keep_tex: false
fig_caption: true
latex_engine: pdflatex
title: "Short-term forecasts of cases and deaths of COVID-19 in multiple countries"
author:
- name: Sangeeta Bhatia and Pierre Nouvellet
affiliation: Imperial College London
abstract: 
keywords: 
date: "`r format(Sys.time(), '%B %d, %Y')`"
geometry: margin=1in
fontfamily: mathpazo
fontsize: 11pt
spacing: double
bibliography: 
biblio-style: apsr
endnote: no
---

```{r echo = FALSE, warning = FALSE, message = FALSE}
library(ggplot2)
library(ggpubr)
library(drake)
raw_data <- drake::readd(raw_data)
raw_data <- dplyr::rename(raw_data, country = "Countries.and.territories")


```
# Introduction {.tabset .tabset-fade .tabset-pills}

As of `r format(Sys.time(), '%B %d, %Y')`, there have more than
250,000 cases of COVID-19 across the world, with more than 3000
deaths. In this report, we use the reported number of cases and deaths
of COVID-19 to make short term forecasts of the trajectory of the
outbreak. 

## Methods 

## Data Sources

## Caveats


## Results {.tabset .tabset-fade .tabset-pills} 

### Ensemble Model 

### Model 1 {.tabset .tabset-fade .tabset-pills} 

#### Cases

```{r echo = FALSE}
x <- drake::readd("model_predictions_qntls")[[1]]
x$date <- as.Date(x$date)
raw_data <- dplyr::filter(raw_data, country %in% x$country)

p <- ggplot() +
        geom_point(data = raw_data, aes(DateRep, Cases)) +
        geom_line(data = x, aes(date, `50%`, group = country)) +
    geom_ribbon(data = x,
                aes(x = date,
                    ymin = `2.5%`,
                    ymax = `97.5%`,
                    group = country),
                alpha = 0.3
                ) +
        geom_ribbon(data = x,
                aes(x = date,
                    ymin = `40%`,
                    ymax = `60%`,
                    group = country),
                alpha = 0.4
                ) +
    facet_wrap(~country, scales = "free_y") +
    theme_pubr() +
    xlab("") + ylab("Cases")

p
    
```

#### Deaths

#### Effective Reproduction Number Estimates


### Model 2 

"Sed ut perspiciatis unde omnis iste natus error sit voluptatem
accusantium doloremque laudantium, totam rem aperiam, eaque ipsa quae
ab illo inventore veritatis et quasi architecto beatae vitae dicta
sunt explicabo. Nemo enim ipsam voluptatem quia voluptas sit
aspernatur aut odit aut fugit, sed quia consequuntur magni dolores eos
qui ratione voluptatem sequi nesciunt. Neque porro quisquam est, qui
dolorem ipsum quia dolor sit amet, consectetur, adipisci velit, sed
quia non numquam eius modi tempora incidunt ut labore et dolore magnam
aliquam quaerat voluptatem. Ut enim ad minima veniam, quis nostrum
exercitationem ullam corporis suscipit laboriosam, nisi ut aliquid ex
ea commodi consequatur? Quis autem vel eum iure reprehenderit qui in
ea voluptate velit esse quam nihil molestiae consequatur, vel illum
qui dolorem eum fugiat quo voluptas nulla pariatur?"

### Model 3 

"Sed ut perspiciatis unde omnis iste natus error sit voluptatem
accusantium doloremque laudantium, totam rem aperiam, eaque ipsa quae
ab illo inventore veritatis et quasi architecto beatae vitae dicta
sunt explicabo. Nemo enim ipsam voluptatem quia voluptas sit
aspernatur aut odit aut fugit, sed quia consequuntur magni dolores eos
qui ratione voluptatem sequi nesciunt. Neque porro quisquam est, qui
dolorem ipsum quia dolor sit amet, consectetur, adipisci velit, sed
quia non numquam eius modi tempora incidunt ut labore et dolore magnam
aliquam quaerat voluptatem. Ut enim ad minima veniam, quis nostrum
exercitationem ullam corporis suscipit laboriosam, nisi ut aliquid ex
ea commodi consequatur? Quis autem vel eum iure reprehenderit qui in
ea voluptate velit esse quam nihil molestiae consequatur, vel illum
qui dolorem eum fugiat quo voluptas nulla pariatur?"

